臺灣臺北地方法院民事判決　　　　　　　　　　　　九十三年度簡上字第二七四號
　　上　訴　人　丙○○
　　?????　丁○○
　　被上訴?人　乙○○
　　????　　甲○○
當事人間請求侵權行為損害賠償事件，上訴人對於民國九十三年二月十七日本院台北
簡易庭九十二年度北簡字第一八０三一號第一審判決提起上訴，本院於九十三年七月
十四日言詞辯論終結，判決如下：
    主  　  文
上訴駁回。
第二審訴訟費用由上訴人負擔。
    事實及理由
甲、程序方面：
    本件被上訴人甲○○未於言詞辯論期日到場，核無民事訴訟法第三百八十六條所
    列各款情形，應依上訴人之聲請，由其一造辯論而為判決。
乙、實體方面：
一、上訴人起訴主張：被上訴人於民國九十一年三月二十二日凌晨零時許，在台北市
    ○○○路一段一四一號一樓「南哥豬腸冬粉店」，與訴外人真實姓名不詳綽號「
    南哥」之男子，共同毆打上訴人丙○○成傷，丙○○所載眼鏡並遭踩壞。而上訴
    人丁○○當時聞聲出門前往察看時，亦遭渠等三人毆打成傷，丁○○所戴眼鏡在
    其被毆時亦遭踩壞。上訴人丙○○因而受有醫療費用新台幣（下同）一萬一千零
    六十四元、工作損失十八萬六千元、計程車車資五千六百二十元、精神損害二十
    萬元、重新配鏡支出二千元，共計四十萬四千六百八十四元之損害。上訴人丁○○則受有醫療費用五百元、精神損害五萬元、重新配鏡支出三千八百元之損害。
    爰依侵權行為之法律關係，求為判命被上訴人連帶給付上訴人丙○○四十萬四千
    六百八十四元、連帶給付上訴人丁○○五萬三千八百五十元，及均自起訴狀繕本
    息。（原審判命被上訴人應連帶給付上訴人丙○○醫療費用一萬零九百九十六元
    、工作損失十三萬九千五百元、計程車車資五千六百二十元、精神慰撫金八萬元
    、配鏡支出二千元，共計二十三萬八千一百一十六元；並判命被上訴人甲○○應
    給付上訴人丁○○醫療費用五百元、重新配鏡三千八百元、精神損害三千元，共
    計七千三百元，及均自九十二年三月六日起至清償日止，按年息百分之五計算之
    利息。原判決被上訴人敗訴部分，及上訴人丙○○、丁○○請求醫療費用遭駁回
    部分，均未聲明不服，已告確定）等語。並聲明：(一)原判決關於駁回上訴人後開
    第二項之訴部分，及訴訟費用之裁判均廢棄。(二)右開廢棄部分，被上訴人應再連
    帶給付上訴人丙○○十六萬六千五百元、再連帶給付上訴人丁○○四萬七千元，
    及自九十二年三月六日起至清償日止，按年息百分之五計算之利息。
    被上訴人甲○○未於準備期日及言詞辯論期日到場，其僅於原審辯稱：並未毆打
    上訴人，不應負賠償責任等語。
    被上訴人乙○○則以：並未毆打上訴人，不應負賠償責任等語，資為抗辯。並聲
    明：駁回上訴。
二、上訴人二人主張被上訴人乙○○、甲○○、「南哥」共同毆打上訴人等語，為被
    上訴人所否認。經查：
  (一)查因上訴人丙○○與其妻訴外人林純菁發生爭執，林純菁返回娘家多日，林純菁
    之父乙○○、二舅甲○○於九十一年三月二十二日凌晨零時許前往丙○○家中談
    判未果，乙○○、甲○○即前往丙○○住處斜對面「南哥豬腸冬粉店」，丙○○
    隨後亦前往該店，見林純菁在場，丙○○與林純菁發生口角，丙○○即動手毆打
    林純菁，店員訴外人王嘉謓即忙帶林純菁進入廁所內躲避，乙○○、甲○○見狀
    氣憤難耐，即與「南哥」共同出手毆打上訴人丙○○數拳，並持店內板凳椅腳毆
    打丙○○倒地，致丙○○受有左脛骨遠端關節內粉碎性骨折、臉部腫痛、瘀血、
    左小腿瘀血、右胸挫傷、左眼結膜下出血之傷害。嗣於丁○○隨後趕到店內時，
    「南哥」用手毆打丁○○，並將丁○○推向人行道停機車處，甲○○則以拳頭毆
    打丁○○，致丁○○受有頸部七×０‧一公分擦傷、右上臂六×０‧五公分瘀青
    、右肘二處各一×０‧五公分、四×０‧一公分擦傷、下背七×０‧二公分、五
    ×０‧二公分、五×０‧一公分擦傷等傷害之事實，業據上訴人提出診斷書二紙
    為證（見台灣台北地方法院檢察署九十一年他字卷第四一八三號卷第六、七頁）
    ，上訴人丙○○、丁○○就被上訴人二人與「南哥」共同毆打上訴人丙○○，及
    被上訴人甲○○與「南哥」共同毆打上訴人丁○○之指訴均屬一致（參見本院九
    十二年度易字第九○號卷第七八至八三頁、第八七頁），且依證人林純菁、王嘉
    謓分別在偵查中、刑事庭審理時之證詞（參見上開他字卷第三六頁、本院九十二
    年度易字第九○號卷第四五至四七頁），足徵被上訴人乙○○、甲○○確因見上
    訴人丙○○毆打林純菁，乃出手拉扯而與上訴人丙○○發生肢體衝突，況上訴人
    丙○○、丁○○於前往「南哥豬腸冬粉店」後，身體確有多處受傷，而核該傷勢
    情形，顯非單純拉扯所可能導致，足認上訴人丙○○確有遭被上訴人乙○○、甲○○與「南哥」毆打，上訴人丁○○則確有遭被上訴人甲○○、「南哥」毆打。
    且被上訴人二人因上揭家庭暴力傷害刑事案件，經台灣高等法院九十二年度上訴
    字第二七二九號判處有期徒刑確定在案，該刑事判決亦同此認定。是上揭被上訴
    人二人共同毆打上訴人丙○○、被上訴人甲○○毆打上訴人丁○○等事實，堪信
    為真實。
  (二)至上訴人丁○○主張其遭被上訴人乙○○毆打部分，與其在上開刑事案件中僅指
    訴遭甲○○與「南哥」毆打情節不合，上訴人丙○○於該刑案中亦僅稱只見「南
    哥」毆打其弟等語，此外上訴人丁○○就其主張被上訴人乙○○確有參與毆打上
    訴人丁○○一節，復未舉證證明以實其說，是上訴人丁○○此部分之主張，自不
    足取。
三、按故意或過失，不法侵害他人之權利者，負損害賠償責任。數人共同不法侵害他
    人之權利者，連帶負損害賠償責任。又不法侵害他人身體或健康者，對於被害人
    因此喪失或減少之勞動能力或增加生活上之需要時，應負損害賠償責任。又不法
    侵害他人身體、健康、名譽、自由、信用、隱私、貞操，或不法侵害其他人格法
    益而情節重大者，被害人雖非財產上之損害，亦得請求賠償相當之金額。民法第
    一百八十四條第一項前段、一百八十五條第一項前段、第一百九十三條第一項、
    第一百九十五條第一項前段分別定有明文。本件被上訴人二人共同不法侵害上訴
    人丙○○之身體，及被上訴人甲○○不法侵害上訴人丁○○之身體，且上訴人所
    受之損害與被上訴人之故意不法侵害行為間有相當之因果關係，則上訴人本於侵
    權行為之法律關係，請求被上訴人連帶賠償上訴人丙○○所受損害，請求被上訴
    人甲○○賠償上訴人丁○○所受損害，自屬有據。至上訴人丁○○請求被上訴人
    乙○○賠償部分，因上訴人丁○○不能證明被上訴人乙○○有毆打之侵害行為，
    與侵權行為之要件不合，即屬無據。
四、茲就上訴人上訴主張之損害項目及賠償金額，審究如下：
  (一)上訴人丙○○上訴請求部分：
  1.工作損失部分：
    上訴人丙○○主張其受傷前在安堤餐坊任職，月薪三萬一千元之事實，業據其提
    出被上訴人二人不爭執其真正之薪俸袋三紙為證，堪信屬實。又上訴人丙○○主
    張其受傷後六個月無法工作，受有十八萬六千元之損失等語，查上訴人丙○○之
    傷勢為臉部腫痛及瘀血、左小腿疼痛瘀血及無力、右胸挫傷、左眼結膜下出血及
    左脛骨遠端骨折，治療經過為九十一年三月二十二日急診住院實施手術骨肉鋼釘
    固定，同年四月一日出院，有上訴人丙○○所提台北市立和平醫院診斷書可考（
    見台灣台北地方法院檢察署九十一年他字卷第四一八三號卷第六頁），足見其傷
    勢非輕，另參以其所提就診含復健醫療單據所示治療之期間為自九十一年三月二
    十六起至同年八月十二日止等情，本院認其從受傷後至休養回復之期間以四個半
    月為適當，準此，上訴人丙○○就此期間內請求賠償其工作損失十三萬九千五百
    元（31000×4.5＝139500），應予准許，逾此範圍之請求，則應予駁回。
  2.精神慰撫金部分：
    本院審酌上訴人丙○○受有左脛骨遠端關節內粉碎性骨折、臉部腫痛、瘀血、左
    小腿瘀血、右胸挫傷、左眼結膜下出血之傷害，其精神自受有痛苦，並斟酌被上
    訴人乙○○、甲○○原為上訴人丙○○之岳父、妻舅，被上訴人乙○○、甲○○
    因見林純菁遭上訴人丙○○毆打，憤而出手毆打上訴人丙○○，及上訴人丙○○
    係六十四年五月十九日出生、學歷為國中畢業、失業前擔任廚師月薪約三萬一千
    元、無不動產，並被上訴人二人之身分、地位、經濟能力等情，認上訴人丙○○
    請求精神上之損害賠償二十萬元誠屬過高，以八萬元為適當。
  3.從而，上訴人丙○○除確定部分外，請求被上訴人再連帶給付工作損失四萬六千
    五百元、精神上之損害賠償十二萬元，共計十六萬六千五百元，為無理由。
  (二)上訴人丁○○上訴即精神慰撫金部分：
    本院審酌上訴人丁○○受有頸部七×０‧一公分擦傷、右上臂六×０‧五公分瘀
    青，右肘二處各一×０‧五公分、四×０‧一公分擦傷、下背七×０‧二公分、
    五×０‧二公分、五×０‧一公分擦傷之傷害，並斟酌上訴人丙○○係六十七年
    五月三十一日出生、學歷為高職畢業、失業前擔任廚師月薪約二萬餘元、無不動
    產，及被上訴人甲○○之身分、地位、經濟能力及加害程度等情，認其請求被上
    訴人甲○○給付精神上之損害賠償五萬元過高，原審判命被上訴人甲○○給付三
    千元應屬適當。是上訴人丁○○上訴請求被上訴人二人再連帶給付精神慰撫金四
    萬七千元，不應准許。
五、綜上所述，上訴人本於侵權行為之法律關係，訴請被上訴人除原判決確定部分外
    ，再連帶給付上訴人丙○○十六萬六千五百元、連帶給付上訴人丁○○四萬七千
    元，及均自九十二年三月六日起至清償日止，按年息百分之五計算之利息，為無
    理由，不應准許。原審就上訴部分為上訴人敗訴之判決，核無不合，上訴意旨指
    摘原判決不當，求予廢棄改判，自無理由，應予駁回。
六、據上論結，本件上訴為無理由，依民事訴訟法第四百三十六條之一第三項、第四
    百四十九條第一項、第七十八條、第八十五條第一項前段，判決如主文。
中　　　華　　　民　　　國　　九十三　　年　　　七　　　月　　二十八　　日
　　　　　　　　　　　　　　　民事第五庭審判長法官　吳青蓉
　　　　　　　　　　　　　　　　　　　　　　　法官　賴劍毅
　　　　　　　　　　　　　　　　　　　　　　　法官　羅富美
右正本證明與原本無異。
本判決不得上訴。
中　　　華　　　民　　　國　　九十三　　年　　　七　　　月　　二十八　　日
                                        法院書記官　郭錦賢
